【裁判字號】    97,易,516
【裁判日期】    970515
【裁判案由】    毒品危害防制條例
【裁判全文】
臺灣士林地方法院刑事判決               97年度易字第516號
公  訴  人  臺灣士林地方法院檢察署檢察官
被      告  甲○○
上列被告因違反毒品危害防制條例案件，經檢察官提起公訴（96
年度毒偵字第1559、2455號），被告為有罪之陳述，本院裁定改
行簡式審判程序，並判決如下：
    主  文
甲○○施用第二級毒品，累犯，處有期徒刑伍月；又施用第二級
毒品，累犯，處有期徒刑伍月。應執行有期徒刑捌月。
    事  實
一、甲○○前因施用第二級毒品安非他命案件，先後二次經觀察
    、勒戒後，均認無繼續施用毒品之傾向，分別於88年7 月13
    日、90年6 月8 日釋放，並經臺灣士林地方法院檢察署檢察
    官以88年度偵字第6454號、90年度毒偵字第942 號不起訴處
    分確定。復因施用第二級毒品案件，經臺灣士林地方法院檢
    察署檢察官聲請強制戒治，強制戒治部分於92年7 月30日停
    止戒治出所，刑責部分經本院於91年8 月8 日以91年度簡字
    第320 號判決處有期徒刑四月確定，並於93年1 月12日易科
    罰金執行完畢。再因施用第二級毒品案件，經本院以93年度
    簡字第250 號判決處有期徒刑六月確定，甫於94年1 月5 日
    易科罰金執行完畢。詎其仍不知悔改，竟基於施用第二級毒
    品甲基安非他命（起訴書誤載為安非他命，下稱甲基安非他
    命）之犯意，而為下列行為：(一)於96年7 月22日凌晨0 時40
    分為警採尿往前回溯96小時內某時，在不詳處所，以將甲基
    安非他命置於玻璃球內燒烤吸食其煙霧之方式，施用甲基安
    非他命一次，嗣為警於96年7 月21日晚上9 時30分許，在臺
    北縣汐止市○○街18巷15號4 樓搜索，經採集其尿液送驗呈
    甲基安非他命類陽性反應，始悉上情；(二)又於96年10月15日
    上午10時25分為臺灣士林地方法院檢察署觀護人採尿往前回
    溯96小時內某時，在不詳處所，以將甲基安非他命置於玻璃
    球內燒烤吸食其煙霧之方式，施用甲基安非他命一次，嗣於
    96年10月15日經臺灣士林地方法院檢察署觀護人通知採集尿
    液送驗結果呈甲基安非他命陽性反應，始查悉上情。
二、案經臺北市政府警察局中山分局、臺灣士林地方法院檢察署
    觀護人室報請臺灣士林地方法院檢察署檢察官偵查起訴。
    理  由
一、前揭犯罪事實，業據被告甲○○於本院審理時供認不諱（見
    本院97年4 月23日審判筆錄），又被告先後二次經警察及臺
    灣士林地方法院檢察署觀護人通知而採集其尿液送檢驗結果
    ，均呈甲基安非他命類陽性反應，有臺灣尖端先進生技醫藥
    股份有限公司96年8 月3 日編號AC14407 號濫用藥物檢驗報
    告、臺灣檢驗科技股份有限公司96年10月25日編號CH/2007/
    A1463 號濫用藥物尿液檢驗報告各一紙在卷可稽（見第1559
    號偵查卷第65頁、第2455號偵查卷第9 頁），足徵被告自白
    與事實相符。又查施用甲基安非他命之代謝最先是去N-甲基
    （N-demethylation）形 成安非他命，而施用甲基安非他命
    後，在正常尿液PH值情況下，24小時內，有43％服用劑量以
    甲基安非他命原態排出；另施用安非他命後24小時內，有30
    ％以安非他命原態排出，20％經去氨基作用及氧化作用形成
    苯甲酸，2 ％經反應形成Noreph edrine （參照行政院衛生
    署出版「物質濫用」、「常見濫用藥物檢驗方法彙編」所載
    ）。而施用安非他命後，其尿液不致檢出甲基安非他命陽性
    反應，而施用甲基安非他命後，其尿液可檢出甲基安非他命
    和其代謝物安非他命成分，有行政院衛生署管制藥品管理局
    93年11月2 日管檢字第0930010499號函可按，是尿液經檢驗
    出甲基安非他命陽性反應，係被告施用甲基安非他命後以甲
    基安非他命原態排出者；而檢驗出安非他命陽性部分，乃施
    用甲基安非他命、安非他命均可檢驗出安非他命陽性反應。
    本件被告經警察及臺灣士林地方法院檢察署觀護人通知採集
    之尿液經檢驗結果，均呈甲基安非他命陽性反應，足以認定
    被告係施用甲基安非他命，而非安非他命，起訴書記載被告
    係施用安非他命，容有誤會。本件事證明確，被告犯行堪以
    認定。
二、按犯毒品危害防制條例第十條之施用毒品罪者，檢察官應聲
    請法院裁定令被告入勒戒處所觀察、勒戒。觀察、勒戒後，
    檢察官依據勒戒處所之陳報，認受觀察、勒戒人無繼續施用
    毒品傾向者，應即釋放，並為不起訴處分；認受觀察、勒戒
    人有繼續施用毒品傾向者，檢察官應聲請法院裁定令入戒治
    處所施以強制戒治。經觀察、勒戒或強制戒治執行完畢釋放
    後，五年內再犯毒品危害防制條例第十條之罪者，檢察官或
    少年法院應依法追訴或裁定交付審理，毒品危害防制條例第
    20條第1 項、第2 項、第23條第2 項分別定有明文。查被告
    前因施用第二級毒品案件，經臺灣士林地方法院檢察署檢察
    官聲請強制戒治，強制戒治部分於92年7 月30日停止戒治出
    所，刑責部分經本院於91年8 月8 日以91年度簡字第320 號
    判決處有期徒刑四月確定，有臺灣士林地方法院檢察署91年
    度毒偵字第4 號聲請簡易判決處刑書、本院91年度訴字第32
    0 號判決書、刑案資料查註紀錄表及矯正簡表各一份在卷可
    稽，被告於強制戒治執行完畢釋放後，五年內再犯毒品危害
    防制條例第10條之罪，經檢察官提起公訴，本院應予審理。
    按甲基安非他命係毒品危害防制條例第2 條第2 項第2 款所
    稱之第二級毒品。核被告施用甲基安非他命之行為，係犯毒
    品危害防制條例第10條第2 項之施用第二級毒品罪。被告持
    有甲基安非他命進而施用，其持有甲基安非他命之低度行為
    應為施用甲基安非他命之高度行為所吸收，不另論罪。被告
    所犯二次施用第二級毒品罪，犯意各別，行為互殊，應予分
    論併罰。又被告有事實欄所述犯罪科刑執行情形，有臺灣高
    等法院被告前案紀錄表附卷可參，其於有期徒刑執行完畢五
    年內，再故意犯本件有期徒刑以上之罪，應依刑法第47條第
    1 項之規定論以累犯，並加重其刑。爰審酌被告有多次施用
    毒品前科，素行不佳，惟考量均僅施用毒品一次及犯罪戕害
    自己身心健康，與犯罪後供認犯行之態度等一切情狀，各量
    處如主文所示之刑，並定其應執行之刑。
據上論斷，應依刑事訴訟法第299 條第1 項前段、第273 條之1
第1 項，毒品危害防制條例第10條第2 項，刑法第11條前段、第
47條第1 項、第51條第5 款，判決如主文。
本案經檢察官洪三峰到庭執行職務。
中    華    民    國    97    年    5     月    15    日
                  刑事第六庭法  官  周明鴻
以上正本證明與原本無異。
如不服本判決應於判決送達後10日內向本院提出上訴狀，其未敘
述上訴之理由者並得於提起上訴後20日內向本院補提理由書 (均
須按他造當事人之人數附繕本)。
                            書記官  丁梅芬
中    華    民    國    97    年    5     月    15    日
附錄論罪科刑法條：毒品危害防制條例第10條第2 項
毒品危害防制條例第10條
施用第二級毒品者，處 3 年以下有期徒刑。


司法院資訊處製作；財團法人民間司法改革基金會備份。
